臺灣臺中地方法院刑事判決　　　　　　　　　　　　　九十三年度訴字第九一五號
　　公　訴　人　台灣台中地方法院檢察署檢察官
　　被　　　告　乙○○
　　　　　　　　己○○
　　　　　　　　丙○○
右列被告因妨害秩序案件，經檢察官提起公訴（九十三年度選偵字第五、六、一０號
），本院判決如左：
    主  文
乙○○、己○○共同公然聚眾下手實施強暴，各處有期徒刑拾月，均緩刑參年。
丙○○共同公然聚眾下手實施強暴，處有期徒刑壹年，緩刑參年。
    事  實
一、己○○、丙○○、乙○○於本屆總統大選開票後，因在家觀看電視，見有群眾聚
    集台灣台中地方法院檢察署（下稱台中地檢署）前面抗爭選舉不公要求驗票，而
    於民國九十三年三月二十日晚上十時三十分許、同年月二十一日凌晨二時四十分
    許及三時四十分許，分別自家中前往台中地檢署參與抗爭行列，並於同年月二十
    一日凌晨四時二十分許，與在場抗爭之成年群眾基於妨害秩序之犯意聯絡，公然
    下手實施強暴，先推倒警方設置在台中地檢署大門前之鐵拒馬，再推擠突破警方
    所設前後兩層之人牆封鎖線，打破台中地檢署辦公大樓之大門玻璃（毀損部分未
    據告訴），衝進台中地檢察署辦公大樓內。嗣為警在台中地檢署辦公大樓內之法
    警室前當場逮捕乙○○、己○○，另搜證查獲丙○○。
二、案經台中市警察局第一分局報請台灣台中地方法院檢察署檢察官偵查起訴。
    理  由
一、訊據被告己○○、丙○○、乙○○均否認公然聚眾施強暴犯行，被告乙○○辯稱
    伊於本屆總統大選後在家看電視，見有群眾聚集台中地檢察署抗爭選舉不公要求
    驗票，從家中至台中地檢署看熱鬧，不是參與抗爭，伊站最前面，因後面人群推
    伊，伊才往前，當時伊前面沒有鐵拒馬，只有警員人牆，伊推過警員人牆，至台
    中地檢署法警室旁遭逮捕，當時伊在找出口，沒有下手強暴脅迫，也沒有在場助
    勢云云；被告己○○辯稱伊於本屆總統大選後在家看電視，見有群眾聚集台中地
    檢察署抗爭選舉不公要求驗票，從家中至台中地檢署看熱鬧，不是參與抗爭，因
    後面人群喊衝，將伊推進去，警方所設鐵拒馬非伊推倒，伊不知警員人牆何人衝
    開，伊被推到台中地檢署內為警逮捕，沒有下手實施強暴脅迫，也沒有在場助勢
    云云；被告丙○○則以伊於九十三年三月二十一日凌晨二時四十分許，至台中地
    檢署參與抗爭，伊到達時人群開始要推倒鐵拒馬，伊先跌倒，起來後跟隨人群至
    台中地檢署玻璃門前，因其中一人持旗竿將玻璃打破，伊怕玻璃刺傷人，所以用
    手、腳將玻璃敲掉，伊僅在場助勢云云。惟查被告乙○○、己○○、丙○○均供
    承係因本屆總統大選後在家看電視，見有群眾聚集台中地檢察署前面抗爭選舉不
    公要求驗票，而前往台中地檢署；被告丙○○於警訊時另坦承參與推倒警方架設
    之鐵拒馬，並衝撞毀損台中地檢署大門玻璃等情。證人即台中市警察局第一分局
    刑事組偵查員戊○○復證稱當時被告丙○○穿著軍校軍服，突破封鎖線到達台中
    地檢署大門前，人數很多，鼓譟要衝進台中地檢署，警方所設鐵拒馬已被推倒，
    有好幾人打破台中地檢署大門玻璃，被告丙○○係其中一人，台中市警察局在台
    中地檢署前面設有三層封鎖線，第一層是鐵拒馬設在台中地檢署門口廣場，距大
    門口階梯約五公尺處，第二層設在鐵拒馬後面，為警員排成之人牆，第三層設在
    台中地檢署大門前，亦為警員排成之人牆，被告丙○○打破玻璃之位置在第三層
    封鎖線內，一般民眾未經許可不准進入等語；證人即台中市警察局刑警隊偵查員
    甲○○證稱被告乙○○係其搜證及訊問，當時被告乙○○穿著類似黃色長袖上衣
    、藍色背心及長褲，跟隨一群持類似國旗之人衝過鐵拒馬及警員人牆封鎖線，跑
    到台中地檢署法警室門口為警逮捕，被告乙○○係以衝的姿勢衝入台中地檢署大
    門內，且伸開雙手，並非遭人群推擠進來，該處已突破第三層封鎖線，不准許一
    般民眾進入等語；證人即台中市警察局第一分局刑事組偵查員丁○○證稱當時台
    中市警察局在台中地檢察署前面設有鐵拒馬，鐵拒馬後面又設二層由警員形成之
    人牆封鎖線，一般民眾未經許可不准進入，當時其在大門口階梯後方及鐵拒馬之
    間作搜證及預備逮捕動作，群眾已推倒鐵拒馬並衝過封鎖線，到達台中地檢署大
    門前，指揮官下達逮捕命令，其原本要逮捕被告丙○○，因被告丙○○穿著軍服
    ，且動作明顯違法，後來指揮官指示有人衝進大門，要其前往逮捕帶離現場，其
    係在台中地檢署法警室與大門之間逮捕被告己○○，到達該處須推倒通過鐵拒馬
    ，衝過二層人牆封鎖線，且警員會加以阻擋，被告己○○要達法警室門口，一定
    會與警員發生推擠、拉扯，被告己○○係與群眾進入台中地檢署，且走在最前面
    ，逮捕時衣、褲已有拉扯撕裂痕跡等語，並有搜證錄影帶二捲、光碟片一片及翻
    拍照片三十二張（其中二十六張附本院審理卷，六張附偵查卷）、台中地檢署大
    門玻璃毀損照片三張（均附偵查卷）附卷可稽。而依卷附搜證錄影帶、光碟片及
    翻拍照片顯示，被告丙○○係以手腳接續踢打台中地檢署大門玻璃，用力之猛，
    動作之大，與被告丙○○自陳係因怕玻璃刺傷人，所以用手、腳將玻璃敲掉之情
    節不符，應屬故意為之，自有下手實施強暴。又當時聚集台中地檢署前面抗爭本
    屆總統選舉不公要求驗票之群眾人數非少，情緒高昂時有鼓躁，被告乙○○、己○○既因觀看電視，知有群眾聚集台中地檢署前面抗爭始行前往，即被告乙○○
    、己○○到達現場時，台中地檢署前面已有為數眾多之抗爭群眾聚集，揆諸常情
    ，被告乙○○、己○○如未參與抗爭，焉會行至抗爭群眾前面？況被告乙○○、
    己○○為警逮捕及丙○○打破台中地檢署大門玻璃處所，均在警方所設鐵拒馬及
    二層人牆封鎖線之內，一般民眾未經許可不准進入，又推倒通過鐵拒馬，衝過二
    層人牆封鎖線，警方必予阻擋，則被告乙○○、己○○、丙○○於通過警方所設
    三層封鎖線時，勢必與警方發生拉扯推擠行為，此由證人丁○○證稱逮捕被告己○○時，被告己○○衣褲已有拉扯撕裂痕跡等語足資佐證，亦可徵被告乙○○、
    己○○、丙○○與抗爭之成年群眾間確有妨害秩序之犯意聯絡，並已公然下手實
    施強暴行為，被告等所辯無非飾卸之詞，不足採信，其等犯行均堪認定。
二、核被告等所為，均係犯刑法第一百五十條後段之公然聚眾施強暴罪。被告三人與
    參與抗爭之成年群眾間，有犯意聯絡及行為分擔，皆為共同正犯。爰審酌被告丙○○有傷害前科（經本院判處有期徒刑六月，於八十四年七月二十八日執行完畢
    ，見卷附台灣台中地方法院檢察署刑案資料查註紀錄表及台灣高等法院被告全國
    前案紀錄表），被告乙○○、己○○皆無前科，因本屆總統大選開票後觀看電視
    ，見有群眾聚集台中地檢署前面抗爭選舉不公要求驗票，而前往參與抗爭，下手
    實施強暴，危害社會安寧秩序，被告丙○○並打破台中地檢察署大門玻璃，及其
    犯罪動機、目的、手段、犯罪後態度等一切情狀，各處以如主文所示之刑。末查
    被告乙○○、己○○未曾受有期徒刑以上刑之宣告，另被告丙○○前所受有期徒
    刑六月之宣告，已於八十四年七月二十八日執行完畢，五年以內未曾受有期徒刑
    以上刑之宣告，有台灣台中地方法院檢察署刑案資料查註紀錄表及台灣高等法院
    被告全國前案紀錄表足憑，因本屆總統大選開票後觀看電視，見有群眾聚集台中
    地檢署前面抗爭選舉不公要求驗票，始前往參與抗爭，雖有違民主常規，惟屬一
    時之衝動，且被告等皆非首謀，經此次科刑後當知所警惕，而無再犯之虞，本院
    認所宣告之刑，以暫不執行為適當，併均予宣告緩刑三年，以啟自新。
據上論斷，應依刑事訴訟法第二百九十九條第一項前段，刑法第二十八條、第一百五
十條後段、第七十四條第一款、第二款，判決如主文。
中      華      民      國      九十三      年    七    月    二十七    日
                              台灣台中地方法院刑事第八庭
                                審判長法  官  朱  光  國
                                      法  官  洪  俊  誠
                                      法  官  鍾  堯  航
右正本證明與原本無異。
如不服本判決，應於送達後十日內向本院提出上訴狀（須附繕本），上訴於台灣高等
法院台中分院。
                                      書記官
中      華      民      國      九十三      年    七    月    二十七    日
附錄本案論罪科刑法條全文
刑法第一百五十條：
公然聚眾，施強暴脅迫者，在場助勢之人，處一年以下有期徒刑、拘役或三百元以下
罰金。首謀及下手實施強暴脅迫者，處六月以上五年以下有期徒刑。
